【裁判字號】    94,訴,2289
【裁判日期】    950515
【裁判案由】    毒品危害防制條例
【裁判全文】
臺灣板橋地方法院刑事判決              94年度訴字第2289號
公  訴  人  臺灣板橋地方法院檢察署檢察官
被      告  甲○○
上列被告因違反毒品危害防制條例案件，經檢察官提起公訴（94
核退毒偵字第1359號、94年度毒偵字第4357號），及移送併案審
理（95年度毒偵字第319號），被告於準備程序進行中就被訴事
實為有罪之陳述，經告知簡式審判程序之旨，並聽取當事人之意
見後，本院裁定由受命法官獨任進行簡式審判程序，判決如下：
        主  文
甲○○連續施用第一級毒品，處有期徒刑捌月，扣案之第一級毒
品海洛因貳包（毛重分別為貳公克、壹公克；淨重分別為壹點捌
公克、零點玖公克）、含第一級毒品洛因殘渣袋貳個（所含海洛
因量微無法析離磅秤）均沒收銷燬；又連續施用第二級毒品，處
有期徒刑肆月，扣案之第二級毒品安非他命壹包（淨重零點公
克）沒收銷燬。應執行有期徒刑拾月。扣案之第一級毒品海洛因
貳包（毛重分別為貳公克、壹公克；淨重分別為壹點捌公克、零
點玖公克）、含第一級毒品洛因殘渣袋貳個（所含海洛因量微無
法析離磅秤）及第二級毒品安非他命壹包（淨重零點公克）均
沒收銷燬。
        事實及理由
一、犯罪事實：
    甲○○曾於民國九十一年間因施用毒品案件，經本院以九十
    一年度毒聲字第三三七二號裁定送觀察、勒戒後，認無繼續
    施用毒品之傾向，於九十一年十二月十六日觀察勒戒執行完
    畢釋放，並由臺灣板橋地方法院檢察署檢察官於九十一年十
    二月十六日以九十一年度毒偵字第三一四六、三二一五號不
    起訴處分確定。詎其仍不知悔改，明知海洛因及安非他命係
    毒品危害防制條例所明定之第一級、第二級毒品，不得施用
    及持有，竟基於施用第一級毒品之概括犯意，先於九十四年
    八月四日，在臺北縣三峽鎮○○路127號11樓之7，非法施用
    第一級毒品海洛因，又於同年十二月二十七日，在臺北縣三
    峽鎮○○路某租屋處，非法施用第一級毒品海洛因。另基於
    施用第二級毒品安非他命之概括犯意，自九十四年二月十五
    日起至同年八月五日止，在臺北縣樹林市俊英189 號6 樓之
    4 、臺北縣三峽鎮○○路某處等地，連續非法施用第二級毒
    品安非他命多次，又於同年十二月二十八日，在臺北縣三峽
    鎮○○路某租屋處，非法施用第二級毒品安非他命。其間分
    別於如附表所示之時間、地點為警查獲，並扣得如附表所示
    之物。
二、證據名稱：
    (1)被告甲○○於本院審理時之自白；
    (2)臺灣檢驗科技股份有公司濫用藥物尿液檢驗報告二紙；
    (3)臺北縣政府警察局汐止分局查獲涉嫌毒品危害防制條例毒
      品初步檢驗報告書一紙；
    (4)扣案如附表編號二所示之第一級毒品海洛因二包（毛重分
      別為2 公克、1 公克；淨重分別為1.8 公克、0.9 公克）
      、含第一級毒品洛因殘渣袋二個（所含海洛因量微無法析
      離磅秤）及如附表編號三所示之第二級毒品安非他命一包
      （淨重0.3 公克）；
    (5)臺灣高等法院被告全國前案紀錄表。
三、被告於九十四年十二月二十七日之施用第一級毒品海洛因犯
    行與於同年十二月二十八日之施用第二級毒品安非他命犯行
    ，雖均未據起訴，惟與起訴之施用第一級毒品、施用第二級
    毒品之犯行分別有連續犯之裁判上一罪關係，自均為起訴之
    效力所及，本院自得併予審酌，附此敘明。扣案如附表編號
    二所示之第一級毒品海洛因二包（毛重分別為2 公克、1 公
    克；淨重分別為1.8 公克、0.9 公克）、含第一級毒品洛因
    殘渣袋二個（所含海洛因量微無法析離磅秤）及如附表編號
    三所示之第二級毒品安非他命一包（淨重0.3 公克），均係
    查獲之毒品，應依毒品危害防制條例第十八條第一項前段之
    規定，不問屬於犯人與否，均應沒收銷燬之。至扣案如附表
    編號二所示之新台幣8800元、行動電話二支、帳冊一本，雖
    為被告所有之物，惟均非供其犯本件施用海洛因及安非他命
    所用之物，自不另為沒收之宣告。
四、應適用之法條：
    依刑事訴訟法第二百九十九條第一項前段、第二百七十三條
    之一第一項、第三百十條之二、第四百五十四條第一項，毒
    品危害防制條例第十條第一項、第二項、第十八條第一項前
    段，刑法第十一條前段、第五十六條、第五十一條第五款，
    第九款，判決如主文。
五、如不服本判決，得自收受送達之翌日起十日內向本院提出上
    訴狀（須附繕本）。
本案經檢察官涂永欽到庭執行職務
中    華    民    國    95    年    5     月    15    日
                  刑事第十八庭    法  官  李幼妃
以上正本證明與原本無異
如不服本判決應於送達後10日內向本院提出上訴狀
                                  書記官  強梅芳
中    華    民    國    95    年    5     月    18    日
附表
┌──┬──────┬────────┬───────┐
│編號│查獲時間    │查獲地點        │查獲物品      │
├──┼──────┼────────┼───────┤
│一、│九十四年二月│臺北縣樹林市俊英│（無）        │
│    │十六日二十三│街189號6樓之4   │              │
│    │時許        │                │              │
├──┼──────┼────────┼───────┤
│二、│九十四年八月│臺北縣三峽鎮復興│(1)第一級毒品海│
│    │六日十九時五│路36之3號樂購家 │  洛因二包（毛│
│    │十五分許    │族電玩店        │  重分別為2公 │
│    │            │                │  克、1公克； │
│    │            │                │  淨重分別為  │
│    │            │                │  1.8公克、0.9│
│    │            │                │  公克）；    │
│    │            │                │(2)含第一級毒品│
│    │            │                │  洛因殘渣袋二│
│    │            │                │  個（所含海洛│
│    │            │                │  因量微無法析│
│    │            │                │  離磅秤）；  │
│    │            │                │(3)新台幣8800元│
│    │            │                │  ；          │
│    │            │                │(4)行動電話二支│
│    │            │                │  ；          │
│    │            │                │(5)帳冊一本。  │
│    │            │                │              │
├──┼──────┼────────┼───────┤
│三、│九十四年十二│臺北縣三峽鎮中正│第二級毒品安非│
│    │月二十九日十│路二段528號     │他命一包（淨重│
│    │七時許      │                │0.3公克）。   │
└──┴──────┴────────┴───────┘
附錄本案論罪科刑法條全文：
毒品危害防制條例第十條
施用第一級毒品者，處六月以上五年以下有期徒刑。
施用第二級毒品者，處三年以下有期徒刑。


司法院資訊處製作；財團法人民間司法改革基金會備份。
